# 请教陈版主土地一级开发核算

提问人：cpazhcw 时间：2011-05-04 17:10:42
某公司从事土地一级开发，即将土地由生地变成熟地后，国土局招拍挂获得土地出让收入，财政按约定比例返还成本。如何核算开发成本，如何确认收入，是否需要按照会计准则解释 2 号关于BOT业务进行处理。

回答人：chenyiwei
具体取决于合作协议的具体条款，但一般理解不会按照BOT模式核算。已发生的土地一级开发开发成本在确认相应的土地出让金分成收入之前一般列报为存货。你可以找一些有此类业务的上市公司（如陆家嘴等）研究一下年报中披露的处理方法。